【裁判字號】    97,上訴,2379
【裁判日期】    971030
【裁判案由】    違反毒品危害防制條例
【裁判全文】
臺灣高等法院臺中分院刑事判決        97年度上訴字第2379號
上  訴  人
即  被  告  甲○○
上列上訴人因毒品危害防制條例案件，不服臺灣彰化地方法院97
年度訴字第1956號，中華民國97年8月18日第一審判決（起訴案
號：臺灣彰化地方法院檢察署97年度毒偵字第2133號），提起上
訴，本院判決如下：
    主  文
上訴駁回。
    事實及理由
一、本案經本院審理結果，認第一審判決認事用法及量刑均無不
    當，應予維持，並引用第一審判決書記載之事實、證據及理
    由（如附件）。
二、被告甲○○上訴意旨謂：伊為警查獲後，業前往臺中中國醫
    藥學院接受美沙酮治療，有中國醫藥大學附設醫院診斷證明
    書一份在卷可稽，且伊有正當工作，爰上訴請求給予自新之
    機會，並請求就施用第二級毒品罪所處之刑為得易科罰金之
    諭知云云。經查，被告甲○○施用第一級、第二級毒品之犯
    行，業據其供承在卷，其為警查獲並採尿送驗後，尿液呈嗎
    啡、甲基安非他命陽性反應，有彰化縣警察局彰化分局委託
    檢驗尿液代號與真實姓名對照認證單、詮昕科技股份有限公
    司濫用藥物尿液檢驗報告附卷可考，扣案之白色粉末一小包
    經送驗結果為第一級毒品海洛因（驗餘淨重0.0292公克），
    有行政院衛生署草屯療養院鑑定書在卷可佐，本件事證明確
    ，其犯行已堪認定。至被告犯後是否接受治療，不足動搖法
    院對於判決事實之認定及量刑之衡酌。又被告請求就施用第
    二級毒品罪所處有期徒刑為易科罰金之諭知云云，惟按裁判
    確定前犯數罪者，併合處罰之；次按刑法第41條第1項得易
    科罰金之規定，於數罪併罰，其應執行之刑未逾六月者，亦
    適用之，分別為刑法第50條、第41條第2項所明定。本件被
    告所犯二罪均在裁判確定前所犯，應依刑法第50條之規定併
    合處罰，原審乃依刑法第51條第5款之規定定其應執行刑為
    有期徒刑一年，難謂仍合於刑法第41條第2項所定得易科罰
    金之要件，是其上訴請求就施用第二級毒品所處有期徒刑部
    分為易科罰金之諭知，要難採取，其上訴均無理由，應予駁
    回。
三、被告甲○○經合法傳喚，無正當之理由不到庭，爰不待其陳
    述，逕行判決。
四、據上論斷，應依刑事訴訟法第373條、第371條、第368條，
    判決如主文。
本案經檢察官乙○○到庭執行職務。
中    華    民    國    97    年    10    月    30    日
            刑事第一庭    審判長法  官  陳  紀  綱
                                法  官  張  智  雄
                                法  官  陳  欣  安
上列正本證明與原本無異。
施用第一級毒品罪部分，得上訴。
施用第二級毒品罪部分，不得上訴。
如不服本判決應於收受送達後10日內向本院提出上訴狀，其未敘
述上訴之理由者並得於提起上訴後10日內向本院補提理由書（均
須按他造當事人之人數附繕本）。
                                書記官  籃  營  昌
中    華    民    國    97    年    10    月    30    日
附錄：
毒品危害防制條例第10條
施用第一級毒品者，處六月以上五年以下有期徒刑。
施用第二級毒品者，處三年以下有期徒刑。


司法院資訊處製作；財團法人民間司法改革基金會備份。
